【裁判字號】    95,訴,1567
【裁判日期】    951227
【裁判案由】    損害賠償
【裁判全文】
臺灣臺中地方法院民事判決  95年度訴字第1567號
原      告  乙○○
                      樓
被      告  甲○
上列當事人間請求損害賠償事件（本院95年度附民字第130號）
，經刑事庭裁定移送前來，經本院於民國95年11月29日言詞辯論
終結，判決如下：
    主    文
被告應給付原告新台幣壹萬捌仟元及自民國九十五年三月二十九
日起至清償日止，按年利率百分之五計算之利息。
原告其餘之訴駁回。
本判決原告勝訴部分得假執行，但被告以新台幣壹萬捌仟元為原
告預供擔保，得免為假執行。
原告其餘假執行之聲請駁回。
    事實及理由
壹、原告起訴主張：被告與伊原均為臺中水湳地區大鵬大福元極
    舞協會學員，於民國94年1月14日上午6時許，在臺中市西屯
    區大鵬國民小學教室走廊，因原告認為被告使用收音機收聽
    廣播節目的音量影響其學習元極舞，遂請被告將收音機音量
    關小聲一點，引發被告不悅，雙方發生口角，被告竟基於傷
    害之概括犯意，持雨傘揮打原告，原告順勢以右手抵擋，因
    而遭被告以雨傘擊中右手腕外側，並受有外右腕挫傷之傷害
    ，原告亦以拳頭反擊，被告於肢體衝突中，亦受有下唇創傷
    性撕裂傷、牙齒上顎左右正中門齒、右側側門齒鬆動之傷害
    〔本件原告所犯過失傷害部分，另經本院以94年度中簡字第
    1334號判決確定，民事部分則經本院94年度中簡字第2918
    號判命本件原告給付本件被告新台幣（下同）15000元確定
    並給付完畢〕。經旁人勸阻，雙方始各自離去。爰依侵權行
    為法律規定，請求被告給付非財產上損害600000元。並聲明
    ：一、被告應給付原告新台幣（下同）600000元及自起訴狀
    繕本送達被告翌日（即民國95年3月29日）起至清償日止，
    按年利率5%計算之利息。二、願供擔保請准宣告假執行。
貳、被告則以：伊並未打罵原告，只有原告打罵等語置辯，並聲
    明請求：駁回原告之訴及假執行之聲請，如受不利判決願供
    擔保，請准宣告免為假執行。
參、法院之判斷：
一、本件兩造合意，以二審之刑事判決認定之事實為本件判決之
    基礎（見本院95年7月21日言詞辯論筆錄）。查本件被告因
    傷害罪經本院以95年度易字第504號案件判處傷害罪刑拘役
    20日，被告不服提起上訴，業經台灣高等法院台中分院以95
    年度上易字第835號刑事判決駁回其上訴而確定在案，有各
    該判決一件在卷足憑。是以本件被告傷害原告之事實，堪認
    為真正。
二、至於原告請求之損害賠償金額，經本院審酌兩造之身分（原
    告係少校軍官退伍，被告係士官長退伍）、經濟狀況（原告
    領月退休俸約每月25000元，被告則約20000元），及事件發
    生之緣由（只因細故，被告即先行動手），及兩造行為之手
    段（被告以雨傘攻擊原告，原告則徒手回擊）及被告已向原
    告另訴請求損害賠償，獲賠15000元（參本院依職權調取之
    本院94年度中簡字第2918號案卷及判決）等各種因素，認為
    以18000元為適當，原告逾此部分之請求，則屬無據，應予
    駁回，其假執行之聲請因訴之駁回，失所依附，應併予駁回
    之。
三、本院上開所命被告給付金額未逾500000元，依民事訴訟法第
    389條第1項第5款規定，應依職權宣告假執行。被告陳明如
    受不利判決願供擔保，請准宣告免為假執行，經核無不合，
    爰酌定相當擔保金額予以宣告之。
四、本件係原告提起刑事附帶民事訴訟，經本院刑事庭裁定移送
    前來，不生訴訟費用負問題，併此敘明之。
肆、結論：原告之訴為一部有理由，一部無理，依民事訴訟法第
    389條第1項第5款，第392條第2項，判決如主文。
中    華    民    國    95    年    12    月    27    日
                  民事第四庭    法  官  曹宗鼎
上正本係照原本作成
如對本判決不服，得於判決送達後20日內向本院提出上訴狀。
中    華    民    國    95    年    12    月    27    日
                                書記官


司法院資訊處製作；財團法人民間司法改革基金會備份。
